【裁判字號】    92,易,1831
【裁判日期】    921128
【裁判案由】    恐嚇等
【裁判全文】
臺灣臺中地方法院刑事判決                        九十二年度易字第一八三一號
    公  訴  人  臺灣臺中地方法院檢察署檢察官
    被      告  丙○○
    選任辯護人  劉燕萍
右列被告因恐嚇等案件，經檢察官提起公訴（九十二年度偵字第五五五九號），經被
告於準備程序中就被訴事實為有罪之陳述，經本院合議庭裁定由受命法官獨任進行簡
式審判程序審理，判決如左：
    主  文
丙○○共同連續以加害生命、身體之事，恐嚇他人致生危害於安全，處有期徒刑肆月
，如易科罰金，以佰元折算壹日。
    事  實
一、丙○○於民國九十年間，受雇於自稱「楊慶昌」之人（詳細姓名年籍資料不詳）
    所經營位於台中市○○○○街九號之二之「三緯財務管理公司」（下稱三緯公司
    ，未經辦理公司登記或商業登記完竣），而三緯公司乃以從事逾期帳款催收為業
    ，即俗稱「民間討債公司」。緣乙○○前因經商遭逢經濟困難，自八十四年底陸
    續向朱豐作週轉現金，並簽發以乙○○之父杜坤茂為發票人之支票數紙充為憑據
    ，嗣後該等支票均遭退票，而輾轉由姓名年籍不詳之人取得持有，迄九十年二月
    下旬，該姓名年籍不詳之人委託「楊慶昌」代向乙○○索討前開支票債款，「楊
    慶昌」即委請丙○○為首，與其餘二名姓名年籍不詳之三緯公司成年男性員工一
    同處理之。丙○○與該二名成年男子首先於九十年二月下旬，要求乙○○給付票
    款卻談判未果，丙○○及該二名男子成年即萌生共同對乙○○及其親人施用毀損
    財物、公然侮辱、騷擾住家安寧等危害生命、身體、名譽及財產安全之不法手段
    ，直接或間接用以逼迫乙○○給付票款之概括犯意聯絡，連續為以下之行為：
  (一)丙○○與該二名成年男子自九十年三月一日起至同年三月二十一日止，每乘夜深
    人息之際，連續數次對乙○○位於臺中縣大里市○○路二四巷五八號住家門口，
    以黑色、紅色油漆將帶有威脅（「全家死光光」、「死死」、「亡」）及侮辱（
    「幹你娘」、「幹」）意味之字詞噴附於乙○○前開住處一樓之鐵捲門上，丙○○與該二名男子於其間某日又持石塊丟擲乙○○上開住處之二樓玻璃窗，致使該
    玻璃窗破裂毀損，玻璃碎片四散飛落於屋內，致對乙○○個人名譽、財產造成毀
    損，並造成其與同住家人強烈感受生命、身體遭受不安全之威脅（上開公然侮辱
    、毀損罪嫌部分，均未據告訴，詳九十一年度偵字第六０八二號卷第四七頁背面
    ）。
  (二)丙○○與該二名成年男子於九十年三月一日起至同年四月一日止，每乘夜闌人靜
    之時，亦連續六次對甲○○（即乙○○之胞兄）位於台中市○○路八二之三九號
    住處，以黑色、紅色油漆將帶有侮辱（「不要臉」、「欠錢快還」）等意味之字
    詞噴附於甲○○前開住處一樓之地板、窗戶及門扇上，丙○○與該二名男子於其
    間某日又持石塊丟擲甲○○上開住處之二樓玻璃窗，致使該玻璃窗破裂毀損，玻
    璃碎片四散飛落於屋內，致對甲○○個人名譽、財產造成毀損，並造成其與同住
    家人強烈感受身體遭受不安全之威脅（上開妨害名譽、毀損罪嫌部分，前經甲○○提出告訴在案，惟甲○○後於本院辯論終結前撤回該部分告訴，應不另為不受
    理之諭知，詳如後述）。
  (三)丙○○與該二名男子於九十年四月一日凌晨再度赴甲○○上開住處一樓潑灑大片
    紅色油漆之際，適遭甲○○察覺而由屋內衝出，丙○○與該二名男子旋即逃離現
    場，惟丙○○於慌亂之際不慎跌倒而於現場遺留其所穿著沾染紅色油漆之上衣乙
    件，經甲○○報警處理後，為警循線查獲上情。
二、案經乙○○（就上開恐嚇之部分）、甲○○（就上開恐嚇、妨害名譽、毀損等部
    分）訴由臺灣臺中地方法院檢察署檢察官偵查起訴。
    理  由
壹、有罪部分：
  一、右揭恐嚇部分之事實，業據被告丙○○於本院準備程序及審理時供承不諱，核
      與被害人乙○○、甲○○於警訊及偵查中指述情節相符，復有乙○○住處現場
      照片十二幀、甲○○住處現場照片二十四幀及三緯財務管理公司名片乙紙附卷
      可證（又依刑事訴訟法第一百五十九條第二項前段、第二百七十三條之二等規
      定，上開被害人之陳述均不受傳聞證據法則及其調查證據之限制，核有證據能
      力，附此敘明）。綜上所述，被告之自白核與事實相符，足堪採信，本件事證
      明確，被告上開犯行，堪予認定。
  二、核被告所為，係犯刑法第三百零五條之以危害生命、身體之事，恐嚇危害安全
      罪。被告與另外二名姓名年籍不詳之三緯公司成年男性員工，就上揭恐嚇之犯
      行，有犯意之聯絡及行為之分擔，為共同正犯。被告先後多次恐嚇犯行，時間
      緊接，方法相同，觸犯構成要件相同之罪名，顯係基於概括犯意為之，為連續
      犯，爰依刑法第五十六條規定，論以一共同恐嚇危害安全罪，並加重其刑。爰
      審酌被告受雇於人，其犯罪之動機、目的均屬可議，而其所用手段及所生實害
      雖非重大，仍造成被害人及其同住家人內心揣揣不安，惟其犯後坦承全部犯行
      ，事後業與被害人甲○○達成和解（此有和解契約書乙份存卷可參），並獲得
      甲○○到庭表示諒解，犯後態度尚稱良好等一切情狀，量處如主文所示之刑，
      並諭知易科罰金之折算標準。
貳、不另為不受理諭知部分：
  一、公訴意旨另以：被告丙○○於前揭時地以油漆將帶有侮辱意味之字詞噴附於甲○○前開住處、潑灑油漆於其住處地板、窗戶及門扇上以及擊破該住處二樓玻
      璃窗等事實，另涉犯刑法第三百十條第二項、第一項加重毀謗罪及第三百五十
      四條毀損罪等語。
  二、惟按，告訴乃論之罪，告訴人於第一審辯論終結前得撤回其告訴，又告訴經撤
      回者，應諭知不受理之判決，並得不經言詞辯論為之，刑事訴訟法第二百三十
      八條第一項、第三百零三條第三款、第三百零七條，分別定有明文。
  三、經查，本件告訴人甲○○告訴被告妨害名譽及毀損罪之部分，公訴人認為係犯
      刑法第三百十條第二項、第一項加重毀謗罪及第三百五十四條毀損罪（惟依據
      本件事實觀之，被告丙○○係將「不要臉」、「欠錢快還」等字樣噴附於被害
      人甲○○住家，該等文字並未涉及具體事件內容之指摘，其行為態樣應屬刑法
      第三百零九條第一項之公然侮辱罪，但妨害被害人甲○○名譽之基礎事實核屬
      同一，附此敘明），依同法第三百十四條及第三百五十七條之規定，均須告訴
      乃論。茲據告訴人甲○○於本院第一審辯論終結前，具狀並當庭撤回其告訴，
      依照上開說明，本案此部分本應諭知不受理之判決，惟依公訴意旨所示，係認
      此部分與前開起訴經判決有罪部分，具有方法目的之牽連犯之裁判上一罪關係
      ，依審判不可分原則，爰不另為不受理之諭知。
、據上論斷，應依刑事訴訟法第二百七十三條之一第一項、第二百九十九條第一項
    前段，刑法第二十八條、第五十六條、第三百零五條、第四十一條第一項前段，
    罰金罰鍰提高標準條例第一條前段、第二條，判決如主文。
中      華      民      國     九十二     年    十一    月    二十八    日
                              臺灣臺中地方法院刑事第六庭
                                        法  官  廖  慧  如
右正本證明與原本無異。
如不服本判決，應於判決送達後十日內向本院提出上訴狀，上訴於臺灣高等法院臺中
分院( 須附繕本 )。
                                        書記官
中      華      民      國     九十二     年    十一    月    二十八    日
附錄論罪科刑法條
刑法第三百零五條
以加害生命、身體、自由、名譽、財產之事，恐嚇他人致生危害於安全者，處二年以
下有期徒刑、拘役或三百元以下罰金。


司法院資訊處製作；財團法人民間司法改革基金會備份。
